

### **ILETISIM**

Telefon: 05374398877

Email: erkanalagoz@gmail.com

 $Linkedin: \ https://www.linkedin.com/in/erkanalagoz/ \underline{Yazilim \ Gelistirici}$ 

Github: https://github.com/erkanalagoz

#### **HAKKIMDA**

Ben, yazilim gelistirici olarak hem oyun hem de web projelerinde deneyim kazandim. Oyun gelistirme sureclerinde, C# ve Unity kullanarak farkli platformlar icin oyunlar gelistirdim, oyun mekanigi ve kullanici arayuzu tasarimi uzerine yogunlastim. Ayni zamanda web projelerinde, kullanici dostu arayuzler ve etkili backend cozumleri olusturmak icin JavaScript ve diger modern teknolojilerle calistim. Ekip calismasina yatkin, problem cozme konusunda hizli ve yaraticiyim. Projeleri zamaninda ve basariyla tamamlama konusunda sorumluluk almaktan keyif aliyorum.

## Programlama Dilleri

- Java
- C#
- Nodejs
- JavaScript

#### Diller

- Ingilizce C1
- Almanca B2
- Ispanyolca A2

# **ERKAN ALAGOZ**

Yazilim Mühendisi

#### IS DENEYIMI

#### Yazilim Gelistirici

Sesler Sirketi - Istanbul - 2012-2017

Bu sirkette web projeleri üzerinde yazilim gelistirici olarak calistim. Kullanici dostu ve islevsel web uygulamalari gelistirdim, mevcut sistemlerin optimizasyonunu yaptim ve yeni özellikler ekledim.

Babil Oyun Sirketi - Ankara - 2017-2020

Ben, bu sirkette oyun yazilim gelitirici olarak calistim. Oyun tasarimi ve gelistirme süreclerinde aktif rol aldim. C# ve Unity gibi araclari kullanarak cesitli platformlar icin oyunlar gelistirdim. Oyun mekanigi, grafik entegrasyonu ve kullanici arayüzü tasarimi üzerinde calistim.

#### Yazilim Gelistirici

Dogus Mobil Yazilim Sistemleri - Istanbul - 2020-2024

Web sitesi yazilim calismalarinin gerceklestirilmesi gibi isler yaptm. Ayni zamanda markalarin web sitelerinin güvenlik ve bilisim sistemlerinden sorumluydum.

#### **EGITIM**

Istanbul Teknik Universitesi Bilgisayar Mühendisligi 2007 - 2011

#### <u>SERTIFIKALAR</u>

- Bilgisayar sletmenligi Sertifikasi
- SEO Egitimi Sertifikasi
- Oracle Certified Professional, Java SE Programmer
- AWS Certified Solutions Architect